【裁判字號】    98,家聲,149
【裁判日期】    980429
【裁判案由】    遺產管理人管理費用
【裁判全文】
臺灣臺南地方法院民事裁定             98年度家聲字第149號
聲  請  人  財政部國有財產局臺灣南區辦事處臺南分處
法定代理人  甲○○
上列聲請人聲請酌定遺產管理人報酬事件，本院裁定如下：
    主      文
聲請人財政部國有財產局臺灣南區辦事處臺南分處得請求代為管
理被繼承人乙○○○遺產之報酬合計為新臺幣貳萬貳仟元。
聲請程序費用新臺幣伍佰元由被繼承人乙○○○之遺產負擔。
    理      由
一、本件聲請意旨略以：聲請人經本院97年度財管字第123號民
    事裁定暨98年度家抗字第12號民事裁定選任為被繼承人乙○
    ○○之遺產管理人確定。聲請人即盡遺產管理人之職責，依
    民法第1179條之規定搜尋其遺產，得知黃郭君遺有坐落於臺
    南縣七股鄉○○段1901、1902地號土地，經債權人陳建誠聲
    請本院民事執行處96年度執字第71884號清償債務強制執行
    事件查封拍賣。本遺產管理案中，被繼承人雖遺留土地，惟
    其遺產中並無現金，致聲請人之管理報酬無從獲償，現其債
    權人已聲請本院民事執行處拍賣黃郭君遺產，聲請人就管理
    職務之報酬依法得以參與分配，確有請求裁定遺產管理人報
    酬之實益及必要。依據民法第1183條規定，遺產管理人得請
    求報酬，其數額由親屬會議按其勞力及其與被繼承人之關係
    酌定之。惟被繼承人乙○○○並無親屬會議可資酌定報酬，
    茲依財政部頒訂「代管無人承認繼承遺產作業要點」第14點
    第3款規定，管理報酬，應依民法第1183條規定，聲請法院
    酌定，並請優先分配，其請求標準，不得低於孳息收入部分
    10分之3及遺產現值100分之1，經查被繼承人乙○○○遺產
    總計新台幣（下同）2,200,000元整，其上揭不動產之總值
    係依據本院民事執行處96年執字第71884號清償債務強制執
    行事件拍定價額；因而，管理報酬按遺產價值100分之1計為
    22,000元等語。
二、經查：聲請人主張上開事實，業據提出本院97年度財管字第
    123號、98年度家抗字第12號民事裁定、裁定確定證明書、
    、本院98年4月9日南院龍96執當字第71884號民事執行處函
    暨分配表等影本各乙份、土地建物查詢資料影本2份及被繼
    承人乙○○○之遺產管理報酬計算表1份為證，堪認為實在
    ，則被繼承人之遺產合計為2,200,000元，聲請人請求22,00
    0元之報酬，於法核無不合，應予准許。
三、依非訟事件法第157條，裁定如主文。
中    華    民    國    98    年    4     月    29    日
                  家事法庭法  官    楊佳祥
右為正本係照原本作成。
如對本裁定抗告須於裁定送達後10日內向本院提出抗告狀，並應
繳納抗告費新臺幣1000元。
中    華    民    國    98    年    4     月    29    日
                           書記官   葉芳如


司法院資訊處製作；財團法人民間司法改革基金會備份。
